臺灣高等法院臺中分院刑事判決
                                    110年度上訴字第178號
上  訴  人  
即  被  告  王子議
選任辯護人  許立功律師
上列上訴人因違反毒品危害防制條例等案件，不服臺灣彰化地方
法院109年度訴字第807號中華民國109年12月1日第一審判決（起
訴案號：臺灣彰化地方檢察署109年度偵字第8091號、109年度偵
字第8235號、109年度偵字第8468號），提起上訴，本院判決如
下：
　　主    文
上訴駁回。
    事    實
一、甲○○明知海洛因、甲基安非他命分別係毒品危害防制條例所
    公告列管之第一級毒品、第二級毒品，依法不得持有、販賣
    ，竟基於販賣第一級毒品海洛因、販賣第二級毒品甲基安非
    他命以營利之個別犯意，分別於各附表所示時間、地點，以
    如各附表所示之金額販賣海洛因、甲基安非他命予各附表所
    示之人。
二、案經彰化縣警察局移送及彰化縣警察局彰化分局報告臺灣彰
    化地方檢察署檢察官偵查起訴。
    理    由
壹、程序方面：
一、上訴及審理範圍之說明：本案僅上訴人即被告甲○○（下稱被
    告）就其販賣第一級、第二級毒品部分（即附表一、附表二
    部分）提起上訴，轉讓第二級毒品部分並未上訴，此經被告
    及辯護人確認無誤（見本院卷第80頁至第81頁），是本案審
    理範圍僅及於被告上開上訴部分，先此敘明。
二、本判決以下所引用被告以外之人於審判外之陳述，檢察官、
    上訴人即被告甲○○（下稱被告）及其辯護人均同意具有證據
    能力（見本院卷第82頁），且於本院言詞辯論終結前亦未聲
    明異議，本院審酌其作成之情況並無違法或不當之瑕疵，且
    與待證事實具有關聯性，認為以之作為證據應屬適當，依刑
    事訴訟法第159條之5規定，均具有證據能力。其餘認定本案
    犯罪事實之非供述證據，查無違反法定程序取得之情，亦具
    證據能力，且均經本院審理時依法踐行調查證據之程序，自
    得作為本案認定之用。
貳、認定犯罪事實所憑之證據及理由
一、上揭犯罪事實，業據被告於偵查、原審及本院審理時坦承不
    諱（見8091號偵卷第699至701頁、原審卷第38、84、149頁
    、本院卷第81頁、第173頁），核與證人蘇○○、林○○、施○○
    、許○○、陳○○、粘○○、王○○等人之證述大致相符，且有扣案
    之蘋果廠牌IPHONE手機1支（含門號0000000000號SIM卡1枚
    ）及如附表一至二證據名稱及出處欄所示證據在卷可佐。又
    扣案白色結晶體14包可佐，經鑑驗後均驗出第二級毒品甲基
    安非他命，有衛生福利部草屯療養院草療鑑字第1090800290
    、0000000000號鑑驗書（原審卷第173至179頁）可以證明，
    足認被告上開不利於己之自白與事實相符，可堪信為真實。
二、被告及證人施○○、許○○、陳○○、粘○○、王○○等人雖於警詢或
    偵查中稱被告所販賣之物為安非他命等語。惟目前國內緝獲
    之白色結晶或粉末狀安非他命類毒品，其成分多為甲基安非
    他命（行政院衛生署管制藥品管理局民國93年11月2 日管檢
    字第093000010499號函參照），且扣案之白色結晶體14包，
    經鑑驗後檢出結果均為甲基安非他命，已如前述，亦足認被
    告本件販賣之第二級毒品，應均為甲基安非他命。
三、就附表一編號1、2之犯行，檢察官雖起訴被告係販賣第一級
    毒品海洛因予證人蘇○○、林○○2 人，然被告供稱其不認識林
    ○○，只有賣給蘇○○，是一手交錢一手交貨（原審卷第155 頁
    ），且證人蘇○○、林○○均證稱2 人雖約同向被告購買海洛因
    並一同前往現場，然出面與被告交易毒品之人僅有蘇○○等語
    （8091號偵卷第298頁至第299頁）。被告既並未與林○○碰面
    ，在現場僅與蘇○○交易毒品，則被告主觀上應僅有販賣海洛
    因予蘇○○1人之犯意，是檢察官此部分之起訴事實應予更正
    。
四、被告於原審訊問及準備程序中供承：其販賣海洛因是因為之
    前有幫蘇○○拿過第二級毒品，這次是蘇○○請其幫忙找海洛因
    ，其是為了維持與蘇○○藥頭藥腳之關係才幫蘇○○找毒品等語
    ，其販賣甲基安非他命是賺取價差等語（見原審卷第47、87
    頁）。從而，被告於附表一、二各編號所示各次販賣海洛因
    及甲基安非他命，均可從中獲取利益，是其主觀上就上開各
    次犯行均有營利之意圖乙節，洵堪認定。
五、綜上，本案事證明確，被告有如附表一至二所示之犯行，堪
    以認定，均應依法論科。
參、論罪之理由
一、按行為後法律有變更者，適用行為時之法律。但行為後之法
    律有利於行為人者，適用最有利於行為人之法律，刑法第2
    條第1項定有明文。被告行為後，毒品危害防制條例第4條第
    1、2項、第17條第2項之規定業於109年1月15日修正，並於
    同年7月15日生效。修正後，販賣第一級毒品罪之法定刑業
    由原定之「處死刑或無期徒刑；處無期徒刑者，得併科新臺
    幣二千萬元以下罰金」，修正為「處死刑或無期徒刑；處無
    期徒刑者，得併科新臺幣三千萬元以下罰金」；販賣第二級
    毒品罪之法定刑由原定之「處無期徒刑或七年以上有期徒刑
    ，得併科新臺幣一千萬元以下罰金」，修正為「處無期徒刑
    或十年以上有期徒刑，得併科新臺幣一千五百萬元以下罰金
    」；修正前毒品危害防制條例第17條第2項原規定：「犯第4
    條至第8條之罪於偵查及審判中均自白者，減輕其刑」，修
    正後係規定：「犯第4條至第8條之罪於偵查及歷次審判中均
    自白者，減輕其刑」。經比較新舊法之結果後，修正後第4
    條第1項規定提高罰金刑部分之最高刑度，第4條第2項規定
    則提高有期徒刑及罰金刑部分之最高刑度，第17條第2項則
    須被告於「歷次」審判中均自白犯罪始得依該條規定減輕其
    刑，均顯然未較有利於被告，依刑法第2條第1項揭示之「從
    舊從輕」原則，自應適用被告行為時法即修正前之毒品危害
    防制條例第4條第1、2項、第17條第2項之規定論處。
二、核被告如附表一所為，均係犯修正前毒品危害防制條例第4
    條第1項之販賣第一級毒品罪；如附表二所為，均係犯修正
    前毒品危害防制條例第4條第2項之販賣第二級毒品罪。又被
    告各次持有第一級毒品海洛因、第二級毒品甲基安非他命，
    分別為其販賣第一、二級毒品之高度行為所吸收，均不另論
    罪。
三、被告上開所犯各罪間，犯意各別，行為互殊，應予分論併罰
    。辯護人於本院審理時雖為被告辯護稱：被告如附表一所為
    係基於接續販賣第一級毒品海洛因之犯意為之，且時間密接
    、通訊方式及交易地點相同，應論以接續犯之包括一罪云云
    。然查，刑法上之「接續犯」或「集合犯」，皆係形式上觀
    察之數個同種類之犯罪行為，評價上論為一罪，惟並非漫無
    限制，必須各行為侵害同一法益，且在時間上有密切接近之
    關聯，或出於單一之犯意及目的，始足當之。如客觀上先後
    有數行為，逐次實行，侵害數個相同或不同性質之法益，其
    每一前行為與次行為，依一般社會觀念，時間差距上可以分
    開，刑法評價上，各具獨立性皆可獨立成罪，自應就每一行
    為分別論罪，而併合處罰（最高法院 108 年台上字第 974 
    號刑事判決意旨參照）。被告如附表一所示2次販賣第一級
    毒品海洛因各行為時間，分別為109年3月29日下午10時53分
    、109年3月30日下午9時21分，兩次行為時間係明顯可分，
    被告與購毒者蘇○○亦係分次聯繫、交付毒品及對價，在刑法
    評價上，亦各具獨立性，皆可獨立成罪，與接續犯或集合犯
    迥異。是辯護人為被告所為此部分辯解，即無可採。
四、加重減輕事由：
  ㈠按修正前毒品危害防制條例第17條第2項關於「犯第4條至第8
    條之罪於偵查及審判中均自白者，減輕其刑」規定，旨在獎
    勵犯罪人之悛悔，同時使偵查或審判機關易於發現真實，以
    利毒品查緝，俾收防制毒品危害之效；故不論被告之自白，
    係出於自動或被動、簡單或詳細、一次或多次，並其自白後
    有無翻異，苟其於偵查及審判中均有自白，即應依法減輕其
    刑（最高法院98年度台上字第6928號判決參照）。被告於偵
    查、原審及本院審理時，就附表一、二所示犯行均自白犯罪
    （見8091號偵卷第699至701頁、原審卷第38、84、149頁、
    本院卷第81頁、第173頁），均應依毒品危害防制條例第17
    條第2項之規定，減輕其刑。
  ㈡毒品危害防制條例第17條第1項規定：「犯第4條至第8條、第
    10條或第11條之罪，供出毒品來源，因而查獲其他正犯或共
    犯者，減輕或免除其刑」乃為有效追查毒品來源，斷絕毒品
    供給，以杜絕毒品氾濫，祇須行為人願意供出毒品來源之上
    手，因而查獲其他正犯或共犯者，即可邀減輕或免除其刑之
    寬典；而同條例第17條第2項規定，則為使刑事案件儘速確
    定，鼓勵被告認罪，並節省司法資源，苟行為人於偵查及審
    判中均自白者，即符減刑要件，上開2項規定之立法目的及
    減免條件並不相同，二者自無法規競合之當然吸收關係可言
    。則同時符合上開2項規定，除予以免除其刑之情形外，自
    應依刑法第71條第2項規定，當先適用毒品危害防制條例第1
    7條第2項減輕其刑，再依同條例第17條第1項遞減其刑（最
    高法院99年度台上字第1746號判決參照）。而該條文所稱供
    出毒品來源，因而查獲者，係指被告供出毒品來源之有關資
    料，諸如前手之姓名、年籍、住居所、或其他足資辨別之特
    徵等，使調查或偵查犯罪之公務員因而對之發動調查或偵查
    並破獲者而言。查被告雖供承其毒品來源為潘秀秀、葉萬益
    、方耀傑等人，然檢警並未因此查獲毒品上手，有彰化縣警
    察局109年9月21日彰警刑字第1090071034號函、臺灣彰化地
    方檢察署109年9月23日彰檢錫真109偵8091字第1099036068
    號函、彰化縣警察局彰化分局彰警分偵字第1090039845號函
    及所附職務報告各1份在卷可佐（見原審卷第77、109、117
    至119頁）。本案既未因被告供出毒品來源而查獲上手，自
    無從依毒品危害防制條例第17條第1項對被告如附表一、二
    所示各次犯行減輕其刑。
  ㈢按販賣第一級毒品罪之法定刑為死刑或無期徒刑；處無期徒
    刑者，得併科2千萬元以下罰金（修正前）。然同為販賣第
    一級毒品之人，其原因動機不一，犯罪情節未必盡同，或有
    大盤毒梟者，亦有中、小盤之分，甚或僅止於吸毒者友儕間
    為求互通有無之有償轉讓者亦有之，其販賣行為所造成危害
    社會之程度自屬有異，法律科處此類犯罪，所設之法定最低
    本刑卻同為死刑或無期徒刑；處無期徒刑，得併科2千萬元
    以下罰金不可謂不重。於此情形，倘依其情狀處以有期徒刑
    ，即足以懲儆，並可達防衛社會之目的者，自非不可依客觀
    之犯行與主觀之惡性二者加以考量其情狀，是否有可憫恕之
    處，適用刑法第59條之規定酌量減輕其刑，期使個案裁判之
    量刑，能斟酌至當，符合比例原則。查被告所為附表一所示
    販賣第一級毒品罪部分，對象僅1人、次數2次，且金額均為
    1,000元，販賣毒品數量及所得均微，又無證據足以證明其
    為大量走私進口或長期販賣毒品之所謂「大盤」、「中盤」
    之販毒者，且被告其餘犯行均為販賣或轉讓第二級毒品，僅
    該2次犯行為販賣第一級毒品，其惡性與犯罪情節核與大毒
    梟有重大差異，如不論其情節輕重，遽處以販賣第一級毒品
    罪之法定本刑，實屬情輕法重，過於嚴苛，足以引起一般人
    之同情，其犯罪情狀，顯有可憫恕之情況，爰就被告所犯販
    賣第一級毒品罪部分，依刑法第59條之規定，酌量減輕其刑
    ，並依法遞減之。
  ㈣刑法第59條規定犯罪之情狀可憫恕者，得酌量減輕其刑，其
    所謂「犯罪之情狀」，與同法第57條規定科刑時應審酌之一
    切情狀，並非有截然不同之領域，於裁判上酌減其刑時，應
    就犯罪一切情狀（包括第57條所列舉之10款事項），予以全
    盤考量，審酌其犯罪有無可憫恕之事由（即有無特殊之原因
    與環境，在客觀上足以引起一般同情，以及宣告法定低度刑
    ，是否猶嫌過重等等），以為判斷。其所具特殊事由，應使
    一般人一望即知有可憫恕之處，非可恣意為之。查被告已知
    對於毒品使用後容易成癮，濫行施用，非但對施用者身心造
    成傷害，亦易導致社會之其他犯罪問題，竟仍販賣第二級毒
    品予他人，助長毒品氾濫，有害國人身心健康及社會治安；
    且販賣第二級毒品，其法定最輕本刑為有期徒刑7年（修正
    前），而被告附表二各編號所示販賣第二級毒品犯行已依毒
    品危害防制條例第17條第2項規定減輕其刑，且衡諸被告於
    本案前已有販賣毒品案件業經判決確定並入監執行，有臺灣
    高等法院被告前案紀錄表在卷可佐，理應深知毒品之危害，
    被告於上開販毒案件假釋中竟仍為上開犯行，足認被告上開
    犯行經減輕其刑後，均在客觀上尚不足以引起一般同情，而
    無情輕法重之情形，亦無顯可憫恕之情狀，是爰不依刑法第
    59條規定酌減其刑。被告上訴主張其於偵、審全部認罪，販
    賣毒品對象固定、數量甚微，與大盤或中盤毒梟有別，請求
    就販賣第二級毒品部分依刑法第59條規定酌減其刑等語。惟
    犯罪之動機、犯罪之手段或犯罪後之態度等情狀，僅可為法
    定刑內從輕科刑之標準，不得據為酌量減輕之理由，被告販
    賣第二級毒品之犯行，並無情輕法重之處，有如上述，自無
    刑法第59條酌減其刑之適用，被告上開所請，核無可採。
肆、駁回上訴之理由
　　原審以被告販賣第一級、第二級毒品之犯行均事證明確，適
    用相關規定，並以行為人之責任為基礎，審酌被告為本案犯
    行前，已因施用及販賣第二級毒品，經法院判刑確定入監執
    行後，甫於107年1月12日假釋出監，有臺灣高等法院被告前
    案紀錄表在卷可佐，其明知海洛因及甲基安非他命為具有高
    度成癮性之毒品，戒癮不易，販賣毒品之行為不僅危害社會
    治安與國人身心健康甚鉅，亦為國法所厲禁，竟於假釋中再
    犯本案，在不到3個月的時間內，販賣毒品之次數竟高達18
    次，對象亦多達6人，自應嚴予非難。惟斟酌被告犯後坦承
    全部犯行，態度尚可；暨其自述高中夜間部畢業，出監後有
    做水電、招牌拆裝、木工、鐵工等，離婚、有2名未成年之
    子，由前妻扶養，其需扶養父母及小孩等一切情狀，分別量
    處如附表一、二主文欄所示之刑，以資懲儆，並說明沒收與
    否之依據（詳如下述）。經核原判決此部分之認事用法均無
    違誤，量刑亦屬妥適。被告上訴雖主張原判決量刑過重等語
    ，惟量刑輕重，係屬事實審法院得依職權自由裁量之事項，
    茍已斟酌刑法第57條各款所列情狀而未逾越法定刑度，不得
    遽指為違法。原判決已注意刑法第57條各款規定之適用，就
    其量刑詳為審酌並敘明理由，既未逾越法定刑度，復未濫用
    自由裁量之權限，所為量刑核無不當或違法，且無輕重失衡
    之情形，不得遽指為違法。況被告所犯販賣第一級毒品犯行
    部分，經依法遞減輕其刑後，最低度刑為有期徒刑7年6月；
    被告所犯販賣第二級毒品犯行部分，經依法減輕其刑後，最
    低度刑為有期徒刑3年6月，原判決就被告販賣第一級毒品罪
    部分，均量處有期徒刑8年6月；就被告販賣第二級毒品罪部
    分，均量處有期徒刑4年6月，均屬低度量刑，原審量刑並無
    被告所指過重情事，被告此部分上訴為無理由，應予駁回。
伍、沒收之說明
一、被告於原審審理時自承附表一、二各編號之犯行均有收到各
    次販賣毒品之所得，此部分雖未扣案，仍依刑法第38條之1
    第1 項、第3 項，分別於其本案附表一、二各該所示犯罪項
    下，對被告宣告沒收，並於全部或一部不能沒收或不宜執行
    沒收時，追徵其價額。
二、扣案之蘋果廠牌IPHONE行動電話1 支（含0000000000號SIM 
    卡1 枚），為被告所有，作為本案販賣第一、二級毒品聯絡
    使用外，業據被告供承在卷（見原審卷第153 頁），應依毒
    品危害防制條例第19條第1 項之規定，於被告如附表一、二
    所示之各該犯罪項下宣告沒收。至其餘扣案之2 支手機，因
    無證據證明為被告本案犯罪所用之物，爰不予宣告沒收，併
    予敘明。
三、扣案之甲基安非他命14包（驗餘淨重分別為2.6477公克、2.
    6975公克、3.3867公克、0.3427公克、0.1331公克、0.0377
    公克、3.3614公克、0.2217公克、0.0193公克、0.0175公克
    、0.5875公克、0.2272公克、0.1807公克、0.1131公克）及
    盛裝甲基安非他命之包裝袋，均業經原判決於被告轉讓甲基
    安非他命犯行部分沒收確定，爰不另宣告沒收銷燬，附此說
    明。
據上論斷，應依刑事訴訟法第368條，判決如主文。
本案經檢察官陳昭蓉提起公訴，檢察官乙○○到庭執行職務。
中　　華　　民　　國　　110 　年　　5 　　月　　19　　日
        　　刑事第十一庭  審判長法　官  張  意  聰
　　　　　　　　　　　　　　    法　官  田  德  煙
　　　　　　　　　　　　　　  　法　官  李  明  鴻
以上正本證明與原本無異。   
如不服本判決應於收受送達後20日內向本院提出上訴書狀，其未
敘述上訴理由者，並得於提起上訴後20日內向本院補提理由書狀
（均須按他造當事人之人數附繕本）「切勿逕送上級法院」。 

                                書記官  陳  慈  傳 

中　　華　　民　　國　　110 　年　　5 　　月　　19　　日

附錄論罪科刑法條：
修正前毒品危害防制條例第4 條
製造、運輸、販賣第一級毒品者，處死刑或無期徒刑；處無期徒
刑者，得併科新臺幣2 千萬元以下罰金。
製造、運輸、販賣第二級毒品者，處無期徒刑或7 年以上有期徒
刑，得併科新臺幣1 千萬元以下罰金。
製造、運輸、販賣第三級毒品者，處7 年以上有期徒刑，得併科
新臺幣7 百萬元以下罰金。
製造、運輸、販賣第四級毒品者，處5 年以上12年以下有期徒刑
，得併科新臺幣3 百萬元以下罰金。
製造、運輸、販賣專供製造或施用毒品之器具者，處1 年以上7
年以下有期徒刑，得併科新臺幣1 百萬元以下罰金。
前五項之未遂犯罰之。
附表一： （販賣毒品海洛因部分）
編號 購毒者 毒品交易時間、地點、種類、金額（民國/ 新臺幣） 證據名稱及出處 主文 備註 1 蘇○○ 蘇○○、林○○2 人於109 年3 月29日22時53分前某時許先聯絡約同購買海洛因，並由蘇○○以LINE與甲○○聯絡後，蘇○○、林○○於109 年3 月29日22時53分許，在甲○○位於彰化縣○○鎮○○路000○0 號住處旁的夾娃娃機店，推由蘇○○與甲○○會面，甲○○販賣價值1,000 元之海洛因予蘇○○，並收取現金1,000 元。 ①被告甲○○於偵訊中之證述（見8091號偵卷第699 至700 頁）。 ②證人林○○於警詢、偵訊中之證述（見8091號偵卷第235 至237 、242 至243 、298 頁）。 ③證人蘇○○於警詢、偵訊中之證述（見8091號偵卷第276 至278 、299 頁）。 ④彰化縣警察局指認犯罪嫌疑人紀錄表（見8091號偵卷第247 至248 、283 至284 頁）。 ⑤監視器畫面截圖（見8091號偵卷第39至40頁）。 ⑥車輛詳細資料報表（見8091號偵卷第257 頁）。 甲○○犯販賣第一級毒品罪，處有期徒刑捌年陸月。未扣案之犯罪所得新臺幣壹仟元沒收，於全部或一部不能沒收或不宜執行沒收時，追徵其價額。扣案之蘋果廠牌IPHONE手機壹支（含門號○○○○○○○○○○號SIM卡壹枚），沒收。 起訴書附表一、1 2 蘇○○ 蘇○○、林○○2 人於109 年3 月30日21時21分前某時許先聯絡約同購買海洛因，並由蘇○○以LINE與甲○○聯絡後，蘇○○、林○○於109 年3 月30日21時21分許，在甲○○位於彰化縣○○鎮○○路000○0 號住處旁的夾娃娃機店，推由蘇○○與甲○○會面，甲○○販賣價值1,000 元之海洛因予蘇○○，並收取現金1,000 元。 ①被告甲○○於偵訊中之證述（見8091號偵卷第699 至700 頁）。 ②證人林○○於警詢、偵訊中之證述（見8091號偵卷第238 至240 、244 至246 、298 頁）。 ③證人蘇○○於警詢、偵訊中之證述（見8091號偵卷第279 至281 、299 頁）。 ④彰化縣警察局指認犯罪嫌疑人紀錄表（見8091號偵卷第247 至248 、283 至284 頁）。 ⑤監視器畫面截圖（見8091號偵卷第41至42頁）。 ⑥車輛詳細資料報表（見8091號偵卷第259 、287 頁）。 甲○○犯販賣第一級毒品罪，處有期徒刑捌年陸月。未扣案之犯罪所得新臺幣壹仟元沒收，於全部或一部不能沒收或不宜執行沒收時，追徵其價額。扣案之蘋果廠牌IPHONE手機壹支（含門號○○○○○○○○○○號SIM卡壹枚），沒收。 起訴書附表一、2 
附表二： （販賣毒品甲基安非他命部分）
編號 購毒者 毒品交易時間、地點、種類、金額（民國/ 新臺幣） 證據名稱及出處 主文 備註 1 施○○ 施○○於109 年3 月29日17時51分前某時許，先以LINE與甲○○聯絡後，施○○於109 年3月29日17時51分許，在甲○○位於彰化縣○○鎮○○路000 ○0 號住處旁的夾娃娃機店與甲○○會面，先交付購毒現金1,000 元予甲○○，甲○○再於同日18時51分許，在同上地點，交付價值1,000 元之甲基安非他命予施○○。 ①被告甲○○於警詢、偵訊中之證述（見8091號偵卷第20至22、120 頁）。 ②證人施○○於警詢、偵訊中之證述（見8091號偵卷第309 至312、356頁）。 ③指認犯罪嫌疑人紀錄表（見8091號偵卷第319至320頁）。 ④手機翻拍照片（見8091號偵卷第329頁）。 ⑤車輛詳細資料報表（見8091號偵卷第335頁）。 ⑥監視器畫面截圖（見8091號偵卷第43至44頁）。 甲○○犯販賣第二級毒品罪，處有期徒刑肆年陸月。未扣案之犯罪所得新臺幣壹仟元沒收，於全部或一部不能沒收或不宜執行沒收時，追徵其價額。扣案之蘋果廠牌IPHONE手機壹支（含門號○○○○○○○○○○號SIM卡壹枚），沒收。 起訴書附表二、1 2 施○○ 施○○於109 年4 月14日18時53分前某時許，先以LINE與甲○○聯絡後，施○○於109 年4月14日18時53分許，在甲○○位於彰化縣○○鎮○○路000 ○0 號住處旁的夾娃娃機店與甲○○會面，甲○○販賣價值1,000 元之甲基安非他命予施○○，並收取現金1,000 元。 ①被告甲○○於警詢、偵訊中之證述（見8091號偵卷第23至24、120 頁）。 ②證人施○○於警詢、偵訊中之證述（見8091號偵卷第312 至314、356至357頁）。 ③指認犯罪嫌疑人紀錄表（見8091號偵卷第319至320頁）。 ④手機翻拍照片（見8091號偵卷第329頁）。 ⑤車輛詳細資料報表（見8091號偵卷第335頁）。 ⑥監視器畫面截圖（見8091號偵卷第45頁）。 甲○○犯販賣第二級毒品罪，處有期徒刑肆年陸月。未扣案之犯罪所得新臺幣壹仟元沒收，於全部或一部不能沒收或不宜執行沒收時，追徵其價額。扣案之蘋果廠牌IPHONE手機壹支（含門號○○○○○○○○○○號SIM卡壹枚），沒收。 起訴書附表二、2 3 施○○ 施○○於109 年4 月17日17時31分前某時許，先以LINE與甲○○聯絡後，施○○於109 年4月17日17時31分許，在甲○○位於彰化縣○○鎮○○路000 ○0 號住處旁的夾娃娃機店與甲○○會面，甲○○販賣價值1,000 元之甲基安非他命予施○○，並收取現金1,000 元。 ①被告甲○○於警詢、偵訊中之證述（見8091號偵卷第24至25、120頁）。 ②證人施○○於警詢、偵訊中之證述（見8091號偵卷第314 至315、357頁）。 ③指認犯罪嫌疑人紀錄表（見8091號偵卷第319至320頁）。 ④手機翻拍照片（見8091號偵卷第329頁）。 ⑤車輛詳細資料報表（見8091號偵卷第335頁）。 ⑥監視器畫面截圖（見8091號偵卷第46頁）。 甲○○犯販賣第二級毒品罪，處有期徒刑肆年陸月。未扣案之犯罪所得新臺幣壹仟元沒收，於全部或一部不能沒收或不宜執行沒收時，追徵其價額。扣案之蘋果廠牌IPHONE手機壹支（含門號○○○○○○○○○○號SIM卡壹枚），沒收。 起訴書附表二、3 4 施○○ 施○○於109 年4 月19日14時34分前某時許，先以LINE與甲○○聯絡後，施○○於109 年4月19日14時34分許，在甲○○位於彰化縣○○鎮○○路000 ○0 號住處旁的夾娃娃機店與甲○○會面，甲○○販賣價值1,000 元之甲基安非他命予施○○，並收取現金1,000 元。 ①被告甲○○於警詢、偵訊中之證述（見8091號偵卷第25至27、120 頁）。 ②證人施○○於警詢、偵訊中之證述（見8091號偵卷第316 至318357頁）。 ③指認犯罪嫌疑人紀錄表（見8091號偵卷第319至320頁）。 ④手機翻拍照片（見8091號偵卷第329頁）。 ⑤車輛詳細資料報表（見8091號偵卷第335頁）。 ⑥監視器畫面截圖（見8091號偵卷第47至48頁）。 甲○○犯販賣第二級毒品罪，處有期徒刑肆年陸月。未扣案之犯罪所得新臺幣壹仟元沒收，於全部或一部不能沒收或不宜執行沒收時，追徵其價額。扣案之蘋果廠牌IPHONE手機壹支（含門號○○○○○○○○○○號SIM卡壹枚），沒收。 起訴書附表二、4 5 許○○ 許○○於109 年5 月1日20時43分前某時許，與甲○○電話聯絡後，雙方於109 年5 月1 日20時43分許，在甲○○位於彰化縣○○鎮○○路000 ○0 號住處旁的夾娃娃機店與甲○○會面，甲○○販賣價值3,000 元之甲基安非他命予許○○，並收取現金3,000 元。 ①被告甲○○於警詢、偵訊中之證述（見8091號偵卷第30至31、121 頁）。 ②證人許○○於警詢、偵訊中之證述（見8091號偵卷第371 至372、420頁）。 ③彰化縣警察局指認犯罪嫌疑人紀錄表（見8091號偵卷第393 至394 頁）。 ④車輛詳細資料報表（見8091號偵卷第405頁）。 ⑤監視器畫面截圖（見8091號偵卷第54頁）。 甲○○犯販賣第二級毒品罪，處有期徒刑肆年陸月。未扣案之犯罪所得新臺幣參仟元沒收，於全部或一部不能沒收或不宜執行沒收時，追徵其價額。扣案之蘋果廠牌IPHONE手機壹支（含門號○○○○○○○○○○號SIM卡壹枚），沒收。 起訴書附表三、4 6 許○○ 許○○於109 年5 月31日12時32分、34分、13時43分、15時0 分、7分、8 分、15分、40分、42分、44分、53分許，以持有之門號0000000000號行動電話，撥打甲○○持有之門號0000000000號行動電話聯絡後，雙方於109 年5 月31日15時55分許，在彰化縣和美鎮彰新路4 段703 巷巷口會面，甲○○販賣價值4,000 元之甲基安非他命予許○○，並收取現金4,000 元。 ①被告甲○○於警詢、偵訊中之證述（見8091號偵卷第34至36、121 頁）。 ②證人許○○於警詢、偵訊中之證述（見8091號偵卷第376 至377、421頁）。 ③彰化縣警察局指認犯罪嫌疑人紀錄表（見8091號偵卷第393 至394 頁）。 ④本院109 年聲監續字第471 號通訊監察書（見8468號偵卷第375至377頁）。 ⑤通訊監察譯文（見8091號偵卷第57至58頁）。 甲○○犯販賣第二級毒品罪，處有期徒刑肆年陸月。未扣案之犯罪所得新臺幣肆仟元沒收，於全部或一部不能沒收或不宜執行沒收時，追徵其價額。扣案之蘋果廠牌IPHONE手機壹支（含門號○○○○○○○○○○號SIM卡壹枚），沒收。 起訴書附表三、7 7 陳○○ 陳○○於109 年4 月26日22時28分許，以持有之門號0000000000號行動電話，撥打甲○○持有之門號0000000000號行動電話聯絡後，雙方於109 年4 月26日22時28分許，在彰化縣○○鎮○○路000 號全聯福利中心鹿東店會面，甲○○販賣價值500 元之甲基安非他命予陳○○，並收取現金500 元。 ①被告甲○○於警詢、偵訊中之證述（見8091號偵卷第66至67、121 頁）。 ②證人陳○○於警詢、偵訊中之證述（見8091號偵卷第434 至435、471至473頁）。 ③彰化縣警察局彰化分局指認犯罪嫌疑人紀錄表（見8091號偵卷第449至455頁）。 ④監視器照片（見8091號偵卷第447至448 頁）。 ⑤本院109 年聲監續字第354 號通訊監察書（見8468號偵卷第372至374頁）。 ⑥通訊監察譯文（見8091號偵卷第437頁）。 甲○○犯販賣第二級毒品罪，處有期徒刑肆年陸月。未扣案之犯罪所得新臺幣伍佰元沒收，於全部或一部不能沒收或不宜執行沒收時，追徵其價額。扣案之蘋果廠牌IPHONE手機壹支（含門號○○○○○○○○○○號SIM卡壹枚），沒收。 起訴書附表四、1 8 粘○○ 粘○○於109 年5 月1日21時29分、47分許，以持有之門號0000000000號行動電話，撥打甲○○持有之門號0000000000號行動電話聯絡後，雙方於109 年5 月1日21時57分許，在彰化縣○○鎮○○路000 號全聯福利中心鹿東店會面，甲○○販賣價值1,000元之甲基安非他命予粘○○，並收取現金1,000 元。 ①被告甲○○於警詢、偵訊中之證述（見8091號偵卷第69、121 至122 頁）。 ②證人粘○○於警詢、偵訊中之證述（見8091號偵卷第514 至515、559頁）。 ③彰化縣警察局田中分局指認犯罪嫌疑人紀錄表（見8091號偵卷第533至536頁）。 ④監視器畫面翻拍照片（見8468號偵卷第121頁）。 ⑤本院109 年聲監續字第354 號通訊監察書（見8468號偵卷第372至374頁）。 ⑥通訊監察譯文（見8091號偵卷第528頁）。 甲○○犯販賣第二級毒品罪，處有期徒刑肆年陸月。未扣案之犯罪所得新臺幣壹仟元沒收，於全部或一部不能沒收或不宜執行沒收時，追徵其價額。扣案之蘋果廠牌IPHONE手機壹支（含門號○○○○○○○○○○號SIM卡壹枚），沒收。 起訴書附表六、1 9 粘○○ 粘○○於109 年5 月10日22時50分、23時19分許，以持有之門號0000000000號行動電話，撥打甲○○持有之門號0000000000號行動電話聯絡後，雙方於109年5月10日23時20分許，在彰化縣○○鄉○○路000號之7-11便利商店會面，甲○○販賣價值500元之甲基安非他命予粘○○，並收取現金500元。 ①被告甲○○於警詢、偵訊中之證述（見8091號偵卷第70至71、122 頁）。 ②證人粘○○於警詢、偵訊中之證述（見8091號偵卷第515 至516、559頁）。 ③彰化縣警察局田中分局指認犯罪嫌疑人紀錄表（見8091號偵卷第533至536頁）。 ④本院109 年聲監續字第354 號通訊監察書（見8468號偵卷第372至374頁）。 ⑤通訊監察譯文（見8091號偵卷第528至529頁）。 甲○○犯販賣第二級毒品罪，處有期徒刑肆年陸月。未扣案之犯罪所得新臺幣伍佰元沒收，於全部或一部不能沒收或不宜執行沒收時，追徵其價額。扣案之蘋果廠牌IPHONE手機壹支（含門號○○○○○○○○○○號SIM卡壹枚），沒收。 起訴書附表六、2 10 粘○○ 粘○○於109 年5 月18日18時8 分、21分許，以持有之門號0000000000號行動電話，撥打甲○○持有之門號0000000000號行動電話聯絡後，雙方於109 年5 月18日18時40分許，在彰化縣○○鎮○○路000 號之OK便利商店會面，甲○○販賣價值1,000 元之甲基安非他命予粘○○，並收取現金1,000元。 ①被告甲○○於警詢、偵訊中之證述（見8091號偵卷第71至72、122 頁）。 ②證人粘○○於警詢、偵訊中之證述（見8091號偵卷第517 至518、559至560頁）。 ③彰化縣警察局田中分局指認犯罪嫌疑人紀錄表（見8091號偵卷第533至536頁）。 ④本院109 年聲監續字第354 號通訊監察書（見8468號偵卷第372至374頁）。 ⑤通訊監察譯文（見8091號偵卷第529頁）。 甲○○犯販賣第二級毒品罪，處有期徒刑肆年陸月。未扣案之犯罪所得新臺幣壹仟元沒收，於全部或一部不能沒收或不宜執行沒收時，追徵其價額。扣案之蘋果廠牌IPHONE手機壹支（含門號○○○○○○○○○○號SIM卡壹枚），沒收。 起訴書附表六、3 11 粘○○ 粘○○於109 年5 月20日19時55分許，以持有之門號0000000000號行動電話，撥打甲○○持有之門號0000000000號行動電話聯絡後，雙方於109 年5 月20日20時30分許，在彰化縣鹿港鎮天后宮對面的卡拉OK越南店內會面，甲○○販賣價值2,000 元之甲基安非他命予粘○○，並收取現金2,000 元。 ①被告甲○○於警詢、偵訊中之證述（見8091號偵卷第72、122 頁）。 ②證人粘○○於警詢、偵訊中之證述（見8091號偵卷第518 至519、560頁）。 ③彰化縣警察局田中分局指認犯罪嫌疑人紀錄表（見8091號偵卷第533至536頁）。 ④本院109 年聲監續字第354 號通訊監察書（見8468號偵卷第372至374頁）。 ⑤通訊監察譯文（見8091號偵卷第529頁）。 甲○○犯販賣第二級毒品罪，處有期徒刑肆年陸月。未扣案之犯罪所得新臺幣貳仟元沒收，於全部或一部不能沒收或不宜執行沒收時，追徵其價額。扣案之蘋果廠牌IPHONE手機壹支（含門號○○○○○○○○○○號SIM卡壹枚），沒收。 起訴書附表六、4 12 粘○○ 粘○○於109 年5 月24日19時35分許，以持有之門號0000000000號行動電話，撥打甲○○持有之門號0000000000號行動電話聯絡後，雙方於109 年5 月24日19時35分許，在彰化縣○○鎮○○路000 號全聯福利中心鹿東店會面，甲○○販賣價值400 元之甲基安非他命予粘○○，並收取現金400 元。 ①被告甲○○於警詢、偵訊中之證述（見8091號偵卷第72至73、122 頁）。 ②證人粘○○於警詢、偵訊中之證述（見8091號偵卷第519 、560頁）。 ③彰化縣警察局田中分局指認犯罪嫌疑人紀錄表（見8091號偵卷第533至536頁）。 ④本院109 年聲監續字第471 號通訊監察書（見8468號偵卷第375至377頁）。 ⑤通訊監察譯文（見8091號偵卷第530頁）。 甲○○犯販賣第二級毒品罪，處有期徒刑肆年陸月。未扣案之犯罪所得新臺幣肆佰元沒收，於全部或一部不能沒收或不宜執行沒收時，追徵其價額。扣案之蘋果廠牌IPHONE手機壹支（含門號○○○○○○○○○○號SIM卡壹枚），沒收。 起訴書附表六、5 13 粘○○ 粘○○於109 年5 月31日20時19分許，以持有之門號0000000000號行動電話，撥打甲○○持有之門號0000000000號行動電話聯絡後，雙方於109 年5 月31日20時40分許，在彰化縣鹿港鎮天后宮對面的卡拉OK越南店內會面，甲○○販賣價值500 元之甲基安非他命予粘○○，並收取現金500 元。 ①被告甲○○於警詢、偵訊中之證述（見8091號偵卷第73、121 頁）。 ②證人粘○○於警詢、偵訊中之證述（見8091號偵卷第520 、561頁）。 ③彰化縣警察局田中分局指認犯罪嫌疑人紀錄表（見8091號偵卷第533至536頁）。 ④本院109 年聲監續字第471 號通訊監察書（見8468號偵卷第375至377頁）。 ⑤通訊監察譯文（見8091號偵卷第530頁）。 甲○○犯販賣第二級毒品罪，處有期徒刑肆年陸月。未扣案之犯罪所得新臺幣伍佰元沒收，於全部或一部不能沒收或不宜執行沒收時，追徵其價額。扣案之蘋果廠牌IPHONE手機壹支（含門號○○○○○○○○○○號SIM卡壹枚），沒收。 起訴書附表六、6 14 王○○ 王○○於109 年4 月20日18時25分許，以持有之門號0000000000號行動電話，撥打甲○○持有之門號0000000000號行動電話聯絡後，雙方於109 年4 月20日19時許，在王○○位於彰化縣○○鎮○○路00號住處會面，甲○○販賣價值6,000 元之甲基安非他命予王○○，並收取現金6,000元。 ①被告甲○○於偵訊中之證述（見8091號偵卷第123 頁）。 ②證人王○○於警詢、偵訊中之證述（見8091號偵卷第632 、675頁）。 ③彰化縣警察局彰化分局指認犯罪嫌疑人紀錄表（見8468號偵卷第153至156頁）。 ④本院109 年聲監字第153 號通訊監察書（見8468號偵卷第369 至371 頁）。 ⑤通訊監察譯文（見8468號偵卷第342至343頁）。 甲○○犯販賣第二級毒品罪，處有期徒刑肆年陸月。未扣案之犯罪所得新臺幣陸仟元沒收，於全部或一部不能沒收或不宜執行沒收時，追徵其價額。扣案之蘋果廠牌IPHONE手機壹支（含門號○○○○○○○○○○號SIM卡壹枚），沒收。 起訴書附表七、1 15 王○○ 王○○於109 年4 月27日某時許，與甲○○電話聯絡後，雙方於109年4 月27日晚上某時許，在王○○位於彰化縣○○鎮○○路00號住處會面，甲○○販賣價值6,000 元之甲基安非他命予王○○，並收取現金6,000 元。 ①被告甲○○於警詢、偵訊中之證述（見8091號偵卷第75至77、123 頁）。 ②證人王○○於警詢、偵訊中之證述（見8091號偵卷第633 至635、675至676頁）。 ③本院109 年聲監續字第354 號通訊監察書（見8468號偵卷第372至374頁）。 ④通訊監察譯文（見8468號偵卷第344至345頁）。 甲○○犯販賣第二級毒品罪，處有期徒刑肆年陸月。未扣案之犯罪所得新臺幣陸仟元沒收，於全部或一部不能沒收或不宜執行沒收時，追徵其價額。扣案之蘋果廠牌IPHONE手機壹支（含門號○○○○○○○○○○號SIM卡壹枚），沒收。 起訴書附表七、2 16 王○○ 王○○於109 年5 月6日17時53分、19時12分、19分、26分、20時32分許，以持有之門號0000000000號行動電話，撥打甲○○持有之門號0000000000號行動電話聯絡後，雙方於109 年5 月6 日20時32分許，在王○○位於彰化縣○○鎮○○路00號住處會面，甲○○販賣價值5,000 元之甲基安非他命予王○○，並收取現金5,000 元。 ①被告甲○○於警詢、偵訊中之證述（見8091號偵卷第77至78、124 頁）。 ②證人王○○於警詢、偵訊中之證述（見8091號偵卷第637 至638、676頁）。 ③本院109 年聲監續字第354 號通訊監察書（見8468號偵卷第372至374頁）。 ④通訊監察譯文（見8468號偵卷第348至349頁）。 甲○○犯販賣第二級毒品罪，處有期徒刑肆年陸月。未扣案之犯罪所得新臺幣伍仟元沒收，於全部或一部不能沒收或不宜執行沒收時，追徵其價額。扣案之蘋果廠牌IPHONE手機壹支（含門號○○○○○○○○○○號SIM卡壹枚），沒收。 起訴書附表七、3 

◎附件（卷宗對照表）
編號 卷宗全名 簡稱 1 臺灣彰化地方檢察署109 年度偵字第8091號卷 8091號偵卷 2 臺灣彰化地方檢察署109 年度偵字第8235號卷 8235號偵卷 3 臺灣彰化地方檢察署109 年度偵字第8468號卷 8468號偵卷